【裁判字號】    95,簡上,730
【裁判日期】    951206
【裁判案由】    電子遊戲場業管理條例
【裁判全文】
臺灣高雄地方法院刑事判決             95年度簡上字第730號
上  訴  人  臺灣高雄地方法院檢察署檢察官
被      告  丙○
上列上訴人因被告違反電子遊戲場業管理條例等案件，不服本院
高雄簡易庭中華民國95年5 月26日95年度簡字第3327號簡易判決
（聲請簡易判決處刑案號：95年度偵字第9382號），提起上訴並
移送併案審理（95年度偵字第10051 、17000 、19711 號），本
院管轄之第二審合議庭判決如下：
    主  文
原判決撤銷。
丙○共同連續違反未依電子遊戲場業管理條例規定辦理營利事業
登記者，不得經營電子遊戲場業之規定，處有期徒刑伍月，如易
科罰金，以銀元佰元即新台幣玖佰元折算壹日。扣案附表一、
二、三、四所示之物均沒收。
    事  實
一、丙○明知未辦理電子遊戲場業之營利事業登記證，不得經營
    電子遊戲場業，竟基於違法經營電子遊戲場業之概括犯意，
    連續為下列犯行：(一)自民國95年2 月28日起，在其所經營位
    於高雄市○鎮區○○街134 號之「富而樂超商」（原為李香
    蘭所經營之「旭財商行」，於95年2 月17日盤讓出售予丙○
    ）內，擺設如附表一所示利用電、電子、電腦、機械或其他
    類似方式操縱，以產生或顯示聲光影像、圖案、動作之電子
    遊戲機，違規經營電子遊戲場業，供不特人投擲代幣（每枚
    代幣值新臺幣10元）玩樂。嗣於同年3 月2 日下午1 時45分
    許，為警於上址實施臨檢，當場查獲顧客曾煥坪正打玩電子
    遊戲機「大舞台」，並扣得附表一所示之物。(二)自95年1 月
    中旬起，在其所經營位於高雄市○○區○○路645 號「橘園
    超商」內，與其所雇用之員工乙○○（業經台灣高雄地方法
    院檢察署檢察官以95年度速偵字第158 號為緩起訴處分確定
    ）基於違法經營電子遊戲場業之犯意聯絡，由丙○擺設如附
    表二所示利用電、電子、電腦、機械或其他類似方式操縱，
    以產生或顯示聲光影像、圖案、動作之電子遊戲機，乙○○
    則負責為顧客兌換附表二機台所需之代幣（每枚代幣值新臺
    幣10元），供不特定人投擲玩樂，共同違規經營電子遊戲場
    業；丙○與店員乙○○（業經台灣高雄地方法院檢察署檢察
    官以95年度速偵字第158 號為緩起訴處分確定）復基於賭博
    之犯意聯絡，以該擺設之附表二電子遊戲機具作為賭博工具
    ，其賭博方式為顧客將代幣投入機台內押注，若押中可得1
    至150 倍不等之積分，並得向店員乙○○示意洗分，迨店員
    至機台前確認分數並按下洗分鈕，得以10比1 之比例向店員
    兌換現金，由店員將賭金裝於香煙盒內交予顧客，而以此方
    式在「橘園超商」之公眾得出入之場所，與不特定人賭博財
    物，共同以之為生。嗣於95年3 月9 日晚間8 時20分許，為
    警在上址實施臨檢，當場查獲賭客丁○○（業經台灣高雄地
    方法院檢察署檢察官以95年度速偵字第158 號為職權不起訴
    處分確定）因打玩電子遊戲機「滿貫大亨」經洗分兌換現金
    得款新台幣（下同）800 元（該筆賭金裝於香煙盒中，於賭
    客丁○○所犯之95年度速偵字第158 號賭博案件中扣案，應
    於丁○○之前開賭博案件中處理），並扣得附表二所示之物
    。(三)自95年5 月20日起，在其所經營位於高雄市苓雅區○○
    ○路363 號「富而樂超商」內，擺設如附表三所示利用電、
    電子、電腦、機械或其他類似方式操縱，以產生或顯示聲光
    影像、圖案、動作之電子遊戲機，違規經營電子遊戲場業，
    供不特定顧客向不知情之成年店員董美琪兌換代幣後，投擲
    代幣（每枚代幣值新臺幣10元）玩樂。嗣於同年5 月24日晚
    間9 時30分許，為警於上址實施臨檢，當場查獲顧客張玉梅
    正打玩電子遊戲機「滿貫大亨」，並扣得附表三所示之物及
    供店員董美琪補貨放置物品所用而與經營電子遊戲場業無關
    之遙控器1 組（含門鎖及電子器材）。(四)自95年6 月1 日起
    ，在其所經營位於高雄縣大寮鄉○○村○○○路346 號「大
    元釣蝦場」內，擺設如附表四所示利用電、電子、電腦、機
    械或其他類似方式操縱，以產生或顯示聲光影像、圖案、動
    作之電子遊戲機，違規經營電子遊戲場業，供不特定顧客投
    擲代幣（每枚代幣值新臺幣10元）玩樂，並雇請不知情之陳
    淑貞、尤正隆、李亞蒨在店內負責清潔、打掃等工作。嗣於
    95 年7月12日下午3 時30分許，為警於上址實施臨檢，當場
    查獲附表四所示電子遊戲機及硬幣共1790元，而悉上情。
二、案經高雄市政府警察局前鎮分局報告台灣高雄地方法院檢察
    署檢察官聲請簡易判決處刑，及高雄市政府警察局楠梓分局
    、苓雅分局、林園分局報告台灣高雄地方法院檢察署檢察官
    移送本院併案審理。
    理  由
壹、程序方面
一、按被告以外之人於審判外之陳述，雖不符前四條之規定，而
    經當事人於審判程序同意作為證據，法院審酌該言詞陳述或
    書面陳述作成時之情況，認為適當者，亦得為證據。當事人
    、代理人或辯護人於法院調查證據時，知有第159 條第1 項
    不得為證據之情形，而未於言詞辯論終結前聲明異議，視為
    有前項之同意，刑事訴訟法第159條之5定有明文。
二、本件被告、檢察官均對本院所提示95年3 月2 日高雄市政府
    警察局前鎮○○○○路派出所臨檢紀錄表（見95年度偵字第
    9382號卷第12頁）、原名為「旭財商行」之高雄市政府營利
    事業登記證（電子遊戲場業非屬營業項目，見上揭偵字卷第
    20頁）、被告丙○於95年2 月17日向李春蘭購買「旭財商行
    」雙方所簽立買賣協議書（見上揭偵字卷第21、22頁）、犯
    罪事實(一)之現場照片4 張（見上揭偵字卷第17、18頁）、95
    年3 月9 日高雄市政府警察局楠梓分局第一組臨檢紀錄表（
    見楠梓分局警(一)卷第28頁）、高雄市政府營利事業登記證（
    電子遊戲場業非屬營業項目，見上揭警卷第26頁）、犯罪事
    實(二)之現場照片8 張（見上揭警卷第32至35頁）、95年5 月
    24 日 高雄市政府警察局苓雅分局臨檢紀錄表（見苓雅分局
    警卷第18頁）、附表三編號1 至4 所示機台之照片1 張（見
    上揭警卷第21頁）、經濟部91年11月21日經商字第09102274
    480 號函（見本院簡上字卷第144 頁）、95年7 月12日高雄
    縣政府警察局專勤組現場檢察紀錄表（見林園分局警卷第25
    頁）、具備可顯示積分螢幕之附表四編號1 、2 、13、14所
    示機台照片共4 張（見上揭警卷第31、37頁）、現場查獲附
    表四所示機台前均放置有座椅之照片6 張（見本院簡上字卷
    第107 至116 頁）、附表一至四所示扣案物品、證人曾煥坪
    、丁○○、董美琪、張玉梅之警詢筆錄等證據，在本院審判
    程序表示同意作為本案證據（見本院簡上字卷第166 頁），
    是本院審酌該言詞陳述或書面陳述作成時之情況，認為適當
    ，自得採為證據，先行敘明。
貳、實體方面
一、訊據被告丙○固坦承其未辦理電子遊戲場業之營利事業登記
    證，而於上開時地擺設前揭扣案機台，且在事實欄所列犯罪
    事實(二)之時地，以附表二之機台作為賭博工具，供顧客投擲
    代幣開分押注，若押中可得倍數不等之積分，並得向店員乙
    ○○洗分兌換現金等情不諱（見本院簡上字卷第131 、177
    頁），惟辯稱：伊在事實欄所列犯罪事實(三)所示時地擺放之
    附表三編號1 、2 、4 所示機台已故障；及伊在事實欄所列
    犯罪事實(四)所示時地擺放之附表四編號1 、2 、13、14所示
    機台是選物販賣機，不是電子遊戲機，且該次為警查獲之部
    分機台是放在倉庫內，並非供作營業用機台云云（見本院簡
    上字卷第23、102 、134 頁）。經查：
    (一)事實欄所列犯罪事實(一)之部分：
      此部分犯罪事實，業據被告丙○坦承不諱，核與證人即顧
      客曾煥坪於警詢所為在該址把玩電子遊戲機之證述相符（
      見95年度偵字第9382號卷第11頁、第11頁背面），且有95
      年3 月2 日高雄市政府警察局前鎮○○○○路派出所臨檢
      紀錄表（見上揭偵字卷第12頁）、原名為「旭財商行」之
      高雄市政府營利事業登記證（電子遊戲場業非屬營業項目
      ，見上揭偵字卷第20頁）、被告丙○於95年2 月17日向李
      春蘭購買「旭財商行」雙方所簽立買賣協議書（見上揭偵
      字卷第21、22頁）、查獲現場照片4 張（見上揭偵字卷第
      17、18頁）附卷可稽，及附表一所示機台及機台內查獲之
      代幣共160 枚扣案可憑，故被告丙○此部分違法經營電子
      遊戲場業之事實，應堪認定。
    (二)事實欄所列犯罪事實(二)之部分：
      此部分違法經營電子遊戲場業及賭博之犯罪事實，被告丙
      ○固於本院準備程序否認其中有關賭博之犯行，然其於95
      年11月22日本院審理時均已坦承不諱（見本院簡上字卷第
      177 頁），核與證人即店員乙○○證述：伊自95年1 月間
      開始上班，有洗分兌換現金800 元予賭客丁○○等語（見
      楠梓分局警(一)卷第4 至6 頁、本院簡上字卷第50頁），及
      證人即顧客丁○○證述：伊於上開時地兌換代幣投入機台
      內押注，押中可得1 至150 倍不等之積分，當時累積有80
      分，向店員乙○○示意洗分後，兌換取得現金800 元（比
      例為10比1） 等語（見楠梓分局警(一)卷第7 、8 頁、本院
      簡上字卷第97至100 頁）相符，且有95年3 月9 日高雄市
      政府警察局楠梓分局第一組臨檢紀錄表（見上揭警卷第28
      頁）、高雄市政府營利事業登記證（電子遊戲場業非屬營
      業項目，見上揭警卷第26頁）、查獲現場照片8 張（見上
      揭警卷第32至35頁）附卷可稽，及附表二所示機台、查獲
      之代幣共3922枚、賭客丁○○打玩上開機台經洗分兌換現
      金所得800 元（該筆賭金裝於香煙盒中，扣押於賭客丁○
      ○所犯之95年度速偵字第158 號賭博案件中）扣案可憑，
      故被告丙○此部分與店員乙○○共同違法經營電子遊戲場
      業及共同賭博之事實，應堪認定。至證人乙○○固於本院
      證述：兌換現金乃自己擅自主張，被告不知情云云（見本
      院簡上字卷第51頁），核與上開事證不符，尚難採信，附
      此敘明。
    (三)事實欄所列犯罪事實(三)之部分：
      被告丙○固坦承自95年5 月20日起，在該址擺設附表三所
      示機台，惟辯稱：伊所擺放之附表三編號1 、2 、4 所示
      機台已故障，僅有附表三編號3 所示機台在運轉營業云云
      。然查：證人即店員董美琪於警詢證稱：警察於95年5 月
      24 日 在上址臨檢時，顧客張玉梅正在打玩附表三編號3
      之機台「滿貫大亨」，其他3 台機台則是客人要玩的話自
      己啟動開關即可打玩等語（見苓雅分局警卷第6 、7 頁）
      ，核與證人即顧客張玉梅於警詢證稱：警察於上開時地臨
      檢時，伊正在打玩附表三編號3 之機台，其他機台也有插
      電營業等語（見上揭警卷第11頁），及證人即高雄市政府
      警察局苓雅分局查獲員警黃佳聰於本院審理時證稱：於上
      揭時地臨檢所查獲之附表三所示機台均有插電，客人要玩
      時直接啟動開關即可，伊有開啟附表三之機台試過，螢幕
      均有正常顯示，且有拍照存證，均未故障等語（見本院簡
      上字卷第53、54頁）相符，且有95年5 月24日高雄市政府
      警察局苓雅分局臨檢紀錄表（見上揭警卷第18頁）、附表
      三編號1 至4 所示機台之照片1 張（見上揭警卷第21頁）
      附卷可稽，及附表三所示機台、查獲之代幣共156 枚扣案
      可憑，故被告丙○此部分違法經營電子遊戲場業之事實，
      應堪認定。
    (四)事實欄所列犯罪事實(四)之部分：
      (1)被告丙○固坦承於上揭時地擺放附表四所示機台，核與
        證人即店員陳淑貞、尤正隆、李亞蒨於警詢證述之情節
        相符（見林園分局警卷第9 至17頁），惟辯稱：伊於上
        開時地所擺放之其中有4 台如附表四編號1 、2 、13、
        14 所 示機台是選物販賣機，不是電子遊戲機云云。而
        按照核准之販賣機遊戲流程，均係「投幣」後即可「選
        擇物品」」，「禮品掉落」後，贈送「彈珠遊戲」。換
        言之，上開機台與市面上一般販售飲料之自動販賣機相
        同，投入與商品售價等值的硬幣即可取得物品，僅係販
        售之物品換作各種小額玩具、娃娃、禮品等，消費者須
        按產品標示金額購買，才可啟動選物，無任何倍率或射
        倖性娛樂行為，經濟部電子遊戲機評鑑委員會第84次會
        議評鑑為不屬於電子遊戲機等情，固有經濟部91年11月
        21日經商字第09102274480 號函附卷足稽（見本院簡上
        字卷第144 頁）。然本件扣案如附表四編號1 、2 、13
        、14 所 示機台之操作流程，據證人即查獲員警紀豪證
        稱：附表四編號13、14所示機台係利用打玩彈珠遊戲方
        式贈送獎品，已與上開經濟部函示不符等語（見本院簡
        上字卷第133 、135） ，及證人即查獲員警李柏宏證稱
        ：附表四編號1 、2 、13、14所示機台係投幣後押注或
        是打彈珠，押中可計分，彈珠進洞後機台上會顯示分數
        等語（見本院簡上字卷第136 、137 頁），且有95年7
        月12日高雄縣政府警察局專勤組現場檢察紀錄表（見林
        園分局警卷第25頁）及具備可顯示積分螢幕之附表四編
        號1 、2 、13、14所示機台照片共4 張（見上揭警卷第
        31、37 頁） 附卷可稽，堪認扣案附表四編號1 、2 、
        13、14機台之操作過程已與經濟部上開評鑑內容不符，
        被告執此置辯，委無可採。
      (2)被告丙○復辯稱：該次為警查獲之部分機台是放在倉庫
        內，並非供作營業用機台云云。然證人即查獲員警紀豪
        證稱：於上開時地查獲扣案附表四所示機台時，發現每
        台機台前面都有擺放椅子、垃圾桶，且每台機台都有設
        計煙灰缸，如本院簡上字卷第107 至116 頁現場蒐證照
        片所示等語（見本院簡上字卷第133 、134 頁），並有
        現場查獲機台前均放置有座椅之照片6 張（見本院簡上
        字卷第107 至116 頁）附卷可稽，則附表四所示機台前
        既均有營業時必備之座椅、煙灰缸、垃圾桶等配備，自
        足認被告顯有將附表四所示機台對外營業供不特定人把
        玩，而非係堆置於倉庫。
      (3)此外，復有被告丙○擺放之附表四所示機台、IC板64塊
        （IC板數量經本院勘驗屬實，見本院簡上字卷第167 至
        169 頁，詳如附表四所示）扣案可憑。其此部分違法經
        營電子遊戲場業之事實，應堪認定。
    (五)綜上，被告於上開時地違法經營電子遊戲場業，且於事實
      欄所列犯罪事實(二)之時地，以附表二之機具供作賭博工具
      ，雇請店員乙○○開分、洗分、兌換現金等犯行，事證明
      確，堪予認定。
二、被告行為後，如附表五所示之相關法律亦均業經變更，並俱
    於95年7 月1 日施行，玆經整體比較結果，裁判時法並未較
    為有利，從而依刑法第2 條第1 項規定，自應適用各該行為
    時法論罪科刑。
三、核被告丙○就事實欄所列犯罪事實(一)(二)(三)(四)所為，均係違反
    電子遊戲場業管理條例第15條之未經辦理營利事業登記者，
    不得經營電子遊戲場業之規定，均應依同條例第22條之規定
    處斷。又按被告行為後，刑法常業賭博罪業已刪除，是被告
    犯後法律已有變更，而刑法第266 條第1 項前段之普通賭博
    罪，其法定刑為銀元1 千元以下罰金，修正前刑法第267 條
    常業賭博罪之法定刑則為2 年以下有期徒刑，得併科銀元1
    千元以下罰金。本件被告就事實欄所列犯罪事實(二)所為，係
    擔任上開超商負責人，並雇用店員乙○○為顧客開分、洗分
    、兌換現金，且恃此為生，原係構成修正前刑法第267 條之
    常業賭博罪，本具有反覆性及延續性之本質，且常業犯罪，
    性質上屬於多數行為之集合犯，法律上擬制為一罪，學理上
    可稱之為實質上一罪（最高法院92年度臺上字第4959號判決
    意旨參照），是被告於事實欄所列犯罪事實(二)之時地所為各
    次賭博行為屬於多數行為之集合犯，而依新法論斷普通賭博
    罪之結果，僅處以罰金刑，顯較修正前常業賭博罪應處有期
    徒刑之刑責為輕，經比較新舊法結果，應依刑法第2 條第1
    項但書之規定，適用有利於被告之法律，即應適用被告行為
    後裁判時之刑法第266 條第1 項前段之普通賭博罪處罰。被
    告丙○與店員乙○○（業經台灣高雄地方法院檢察署檢察官
    以95年度速偵字第158 號為緩起訴處分確定）間，就事實欄
    所列犯罪事實(二)之違法經營電子遊戲場業及賭博犯行，有犯
    意聯絡及行為分擔，均為共同正犯。又被告丙○分別於事實
    欄所列犯罪事實(一)、(二)、(三)、(四)之時地經營電子遊戲場業之
    行為，分別係基於同一經營電子遊戲場業之犯意，而反覆實
    施之行為，屬繼續犯，乃實質上一罪，應各論以一罪。被告
    丙○先後4 次在前開不同地點違法經營電子遊戲場業之犯行
    ，時間緊接，手法相似，觸犯構成要件相同之罪名，顯係基
    於概括犯意反覆為之，應依修正前刑法第56條連續犯之規定
    ，論以一罪，並加重其刑。又其中事實欄所列犯罪事實(四)部
    分，係於95年6 月1 日犯罪即成立，其犯罪雖持續至95年7
    月12日為警查獲，然僅論以一罪，因其犯罪成立在95年6 月
    1 日，自仍有連續犯之適用，併此敘明。被告丙○於事實欄
    所列犯罪事實(二)之時地，以該擺設之附表二所示電子遊戲機
    具供與不特定之人洗分兌換現金，而致觸犯刑法第266 條第
    1 項之普通賭博罪，其非因經營電子遊戲場業即當然觸犯賭
    博罪，故被告所犯上開二罪間有方法結果之牽連關係，應依
    修正前刑法第55條牽連犯之規定（檢察官移送併辦意旨認係
    想像競合關係，容有誤會），從一重之電子遊戲場業管理條
    例第22條規定處斷。而上揭事實欄所列犯罪事實(二)(三)(四)所示
    之犯行，雖未據公訴人聲請本院處刑，惟因與前開聲請簡易
    判決處刑之部分（事實欄所列犯罪事實(一)）有連續犯之一罪
    關係，業如前述，且經檢察官促請本院併辦，本院自得併予
    審理。
四、被告犯罪事證既明，原審予以論罪科刑，固非無見。惟原審
    未及就被告所犯上揭事實欄所列犯罪事實(二)(三)(四)所示之犯行
    ，依裁判上一罪規定予以論罪科刑，尚有未洽。檢察官以原
    審未及就被告上述事實欄所列犯罪事實(二)(三)(四)所示之犯行併
    予論罪科刑提起上訴，為有理由，自應由本院將原審判決撤
    銷予以改判。爰審酌被告明知未經許可不得經營電子遊戲場
    業，竟於前揭時地擺設機台而為之，顯見其法治觀念淡薄，
    復以附表二機台為賭博工具，雇請店員乙○○為顧客開分、
    洗分、兌換現金，助長人民以僥倖心態獲取財物之風氣，敗
    壞社會風氣，自屬可議，惟念及被告所為對公共安全、秩序
    所生之損害尚非鉅大等一切情狀，量處如主文第2 項所示之
    刑，並依修正前刑法第41條第1 項規定諭知易科罰金之折算
    標準，以資懲儆。扣案如附表一、二、三、四所示之機台（
    含IC板）及附表一編號6 、附表二編號9 、附表三編號5 之
    代幣，均為被告所有供犯本件犯罪所用之物；扣案如附表四
    編號55所示查獲之現金共計1790元，均為被告因本件犯罪所
    得之物；分別據被告於警詢時供述在卷，爰分別依刑法第38
    條第1 項第2 款、第3 款之規定，均宣告沒收。至於在事實
    欄所列犯罪事實(三)中扣得之遙控器1 組（含門鎖及電子器材
    ），據證人即店員董美琪證稱：該暗門遙控器是上開超商補
    貨放置物品所用等語在卷（見苓雅分局警卷第8 頁），復無
    證據證明係被告經營電子遊戲場業所用之物，故本院不予宣
    告沒收。另被告行為後，刑法第11條之規定，固亦有修正，
    但僅係將原條文之內容：「本法總則於其他法令有刑罰之規
    定者，亦適用之。但其他法令有特別規定者，不在此限」，
    予以修正增加為「本法總則於其他法律有刑罰或保安處分之
    規定者，亦適用之。但其他法律有特別規定者，不在此限」
    而已，是依修正後刑法第2 條第1 項前段之規定，仍適用行
    為時原修正前刑法第11條前段規定；又被告行為後，刑法第
    38條有關沒收之規定，僅係文字之修正，即將原條文第2項
    、第3 項「犯罪行為人」，修改為「犯人」，其餘則無變動
    ，是依修正後之刑法第2 條第1 項前段之規定，依被告行為
    時之舊法即適用修正前之刑法第38條之規定；再被告行為後
    ，刑法第28條有關共同正犯之條文，僅係文字之修正，即將
    原文字「實施」，改為「實行」，其餘則無變動，是依修正
    後之刑法第2 條第1 條前段之規定，依被告行為時之舊法即
    適用修正前之刑法第28條之規定，併此敘明。
據上論斷，應依刑事訴訟法第455 條之1 第1 項、第3 項、第36
4 條、第369 條第1 項前段、第299 條第1 項前段，電子遊戲場
業管理條例第15條、第22條，刑法第2 條第1 項、第266 條第1
項、修正前刑法（下同）第11條、第28條、第55條、第56條、第
41 條 第1 項前段、第38條第1 項第2 款、第3 款，罰金罰鍰提
高標準條例第1 條前段、修正前罰金罰鍰提高標準條例第2 條，
判決如主文。
本案經檢察官甲○○到庭執行職務。
中    華    民    國    95    年    12    月    6    日
                  刑事第三庭   審判長法  官  田平安
                                     法  官  錢衍蓁
                                     法  官  郭瓊徽
以上正本證明與原本無異。
不得上訴。
中    華    民    國    95    年    12    月    6     日
                                     書記官  陳瓊芳
附錄
電子遊戲場業管理條例第22條
違反第 15 條規定者，處行為人 1 年以下有期徒刑、拘役或科或
併科新台幣50萬元以上250萬元以下罰金。
電子遊戲場業管理條例第15條
未依本條例規定辦理營利事業登記者，不得經營電子遊戲場業。
刑法第266條第1項
在公共場所或公眾得出入之場所賭博財物者，處1 千元以下罰金
。
附表一
┌─────────────────────────┐
│聲請簡易判決處刑部分：95年度偵字第9382號          │
├──┬─────────────┬────────┤
│編號│機台名稱及所扣代幣        │備          註  │
├──┼─────────────┼────────┤
│1   │「大舞台」2 台            │含IC板共2塊     │
├──┼─────────────┼────────┤
│2   │「滿貫大亨」1台           │含IC板1塊       │
├──┼─────────────┼────────┤
│3   │「彩金魔像」1台           │含IC板1塊       │
├──┼─────────────┼────────┤
│4   │「超級金鳳龍」1台         │含IC板1塊       │
├──┼─────────────┼────────┤
│5   │「網豹」1台               │未含IC板        │
├──┼─────────────┼────────┤
│6   │代幣160 枚                │                │
└──┴─────────────┴────────┘
附表二
┌─────────────────────────┐
│移送本院併案審理部分：95年度偵字第10051號         │
├──┬─────────────┬────────┤
│編號│機台名稱及所扣代幣        │備          註  │
├──┼─────────────┼────────┤
│1   │「大舞台」1 台            │一機含IC板2塊   │
├──┼─────────────┼────────┤
│2   │「滿貫大亨」1台           │含IC板1塊       │
├──┼─────────────┼────────┤
│3   │「小瑪莉」1台             │一機含IC板2塊   │
├──┼─────────────┼────────┤
│4   │「 麻將」1台              │含IC板1塊       │
├──┼─────────────┼────────┤
│5   │「戰象」1台               │含IC板1塊       │
├──┼─────────────┼────────┤
│6   │「自動販賣促銷機台」1台   │含IC板1塊       │
├──┼─────────────┼────────┤
│7   │「金龍鳳」1台             │含IC板1塊       │
├──┼─────────────┼────────┤
│8   │「賽馬」1台               │一機含IC板2塊   │
├──┼─────────────┼────────┤
│9   │代幣3922枚                │                │
└──┴─────────────┴────────┘
附表三
┌─────────────────────────┐
│移送本院併案審理部分：95年度偵字第17000號         │
├──┬─────────────┬────────┤
│編號│機台名稱及所扣代幣        │備          註  │
├──┼─────────────┼────────┤
│1   │「神秘的魔法石」1 台      │含IC板1塊       │
├──┼─────────────┼────────┤
│2   │「超級大舞台」1台         │含IC板1塊       │
├──┼─────────────┼────────┤
│3   │「滿貫大亨」1台           │含IC板1塊       │
├──┼─────────────┼────────┤
│4   │「 大舞台」1台            │含IC板1塊       │
├──┼─────────────┼────────┤
│5   │代幣156枚                 │                │
└──┴─────────────┴────────┘
附表四
┌─────────────────────────────────┐
│移送本院併案審理部分：95年度偵字第19711號                         │
├──┬──────────────────────┬───────┤
│編號│機台名稱及所含IC板、硬幣                    │備         註 │
├──┼──────────────────────┼───────┤
│1   │林園分局警卷第31頁編號1 照片所示之「景品販賣│扣得左揭機台共│
│    │機」1 台（含IC板1 塊）                      │計54台（檢察官│
├──┼──────────────────────┤之移送併辦意旨│
│2   │林園分局警卷第31頁編號2 照片所示之「景品販賣│書誤載為62台）│
│    │機」1台 （含IC板1 塊）                      │，IC板片數則共│
├──┼──────────────────────┤計64塊，有高雄│
│3   │林園分局警卷第32頁編號3 照片所示之「遊戲機」│縣政府警察局林│
│    │1台 （含IC板1 塊）                          │園分局中庄派出│
├──┼──────────────────────┤所查扣電子遊戲│
│4   │林園分局警卷第32頁編號4照片所示之「遊戲機」1│機機具清冊（見│
│    │台（含IC板1 塊）                            │林園分局警卷第│
├──┼──────────────────────┤26至30頁）、編│
│5   │林園分局警卷第33頁編號5照片所示之「遊戲機」1│號1 至編號54之│
│    │台（含IC板1 塊）                            │扣案機具照片共│
├──┼──────────────────────┤計54張（見林園│
│6   │林園分局警卷第33頁編號6照片所示之「遊戲機」1│分局警卷第31至│
│    │台（含IC板1 塊）                            │57頁）附卷可稽│
├──┼──────────────────────┤。至高雄地檢署│
│7   │林園分局警卷第34頁編號7照片所示之「遊戲機」1│贓物庫95年檢總│
│    │台（含IC板1 塊）                            │管字第9445號扣│
├──┼──────────────────────┤押物品清單固記│
│8   │林園分局警卷第34頁編號8照片所示之「遊戲機」1│載扣得IC板65塊│
│    │台（含IC板1 塊）                            │（見本院簡上字│
├──┼──────────────────────┤卷第72頁），然│
│9   │林園分局警卷第35頁編號9照片所示之「遊戲機」1│經本院調取扣案│
│    │台（含IC板1 塊）                            │IC板，以清點片│
├──┼──────────────────────┤數方式勘驗該次│
│10  │林園分局警卷第35頁編號10照片所示之「遊戲機」│查扣IC板數量，│
│    │1台 （含IC板1 塊）                          │確為64塊等情，│
├──┼──────────────────────┤有本院95年11月│
│11  │林園分局警卷第36頁編號11照片所示之「遊戲機」│22日勘驗筆錄可│
│    │1台 （含IC板1 塊）                          │憑（見本院簡上│
├──┼──────────────────────┤字卷第167 至16│
│12  │林園分局警卷第36頁編號12照片所示之「遊戲機」│9 頁），且經證│
│    │1 台（含IC板1 塊）                          │人紀豪即高雄縣│
├──┼──────────────────────┤政府警察局林園│
│13  │林園分局警卷第37頁編號13照片所示之「鋼珠遊戲│分局查獲員警到│
│    │機」1 台（含IC板1 塊）                      │庭證述：該案扣│
├──┼──────────────────────┤得IC板片數為64│
│14  │林園分局警卷第37頁編號14照片所示之「鋼珠遊戲│塊等語在卷（見│
│    │機」1 台（含IC板1 塊）                      │本院卷第170 頁│
├──┼──────────────────────┤），堪認95年檢│
│15  │林園分局警卷第38頁編號15照片所示之「海洋世界│總管字第9445號│
│    │」1 台（含IC板1 塊）                        │扣押物品清單記│
├──┼──────────────────────┤載有誤，附此敘│
│16  │林園分局警卷第38頁編號16照片所示之「海洋世界│明。          │
│    │」1 台（含IC板1 塊）                        │              │
├──┼──────────────────────┤              │
│17  │林園分局警卷第39頁編號17照片所示之「超世紀賓│              │
│    │果」1 台（含IC板1 塊）                      │              │
├──┼──────────────────────┤              │
│18  │林園分局警卷第39頁編號18照片所示之「超世紀賓│              │
│    │果」1 台（含IC板1 塊）                      │              │
├──┼──────────────────────┤              │
│19  │林園分局警卷第40頁編號19照片所示之「星鑽水果│              │
│    │盤」1 台（含IC板1 塊）                      │              │
├──┼──────────────────────┤              │
│20  │林園分局警卷第40頁編號20照片所示之「星鑽水果│              │
│    │盤」1 台（含IC板1 塊）                      │              │
├──┼──────────────────────┤              │
│21  │林園分局警卷第41頁編號21照片所示之「賽狗」1 │              │
│    │台（1機含IC板2 塊）                         │              │
├──┼──────────────────────┤              │
│22  │林園分局警卷第41頁編號22 照片所示之「賽狗」1│              │
│    │台（1 機含IC板2 塊）                        │              │
├──┼──────────────────────┤              │
│23  │林園分局警卷第42頁編號23照片所示之「賽馬」1 │              │
│    │台（1 機含IC板3 塊）                        │              │
├──┼──────────────────────┤              │
│24  │林園分局警卷第42頁編號24照片所示之「賽馬」1 │              │
│    │台（1 機含IC板2 塊）                        │              │
├──┼──────────────────────┤              │
│25  │林園分局警卷第43頁編號25照片所示之「賽馬」1 │              │
│    │台（1 機含IC板2 塊）                        │              │
├──┼──────────────────────┤              │
│26  │林園分局警卷第43頁編號26 照片所示之「賽馬」1│              │
│    │台（1 機含IC板2 塊）                        │              │
├──┼──────────────────────┤              │
│27  │林園分局警卷第44頁編號27照片所示之「賽馬」1 │              │
│    │台（1 機含IC板3 塊）                        │              │
├──┼──────────────────────┤              │
│28  │林園分局警卷第44頁編號28照片所示之「賽馬」1 │              │
│    │台（1 機含IC板2 塊）                        │              │
├──┼──────────────────────┤              │
│29  │林園分局警卷第45頁編號29照片所示之「大舞台」│              │
│    │1台 （含IC板1 塊）                          │              │
├──┼──────────────────────┤              │
│30  │林園分局警卷第45頁編號30照片所示之「超級大舞│              │
│    │台」1 台（含IC板1 塊）                      │              │
├──┼──────────────────────┤              │
│31  │林園分局警卷第46頁編號31照片所示之「大舞台」│              │
│    │1 台（含IC板1 塊）                          │              │
├──┼──────────────────────┤              │
│32  │林園分局警卷第46頁編號32照片所示之「彩金劍龍│              │
│    │」1 台（含IC板1 塊）                        │              │
├──┼──────────────────────┤              │
│33  │林園分局警卷第47頁編號33照片所示之「水果盤」│              │
│    │1台 （含IC板1 塊）                          │              │
├──┼──────────────────────┤              │
│34  │林園分局警卷第47頁編號34照片所示之「金錢豹」│              │
│    │1 台（含IC板1 塊）                          │              │
├──┼──────────────────────┤              │
│35  │林園分局警卷第48頁編號35照片所示之「戰象水果│              │
│    │盤」1 台（含IC板1 塊）                      │              │
├──┼──────────────────────┤              │
│36  │林園分局警卷第48頁編號36照片所示之「魔法球」│              │
│    │1台 （含IC板1 塊）                          │              │
├──┼──────────────────────┤              │
│37  │林園分局警卷第49頁編號37照片所示之「捷豹水果│              │
│    │盤」1 台（含IC板1 塊）                      │              │
├──┼──────────────────────┤              │
│38  │林園分局警卷第49頁編號38照片所示之「星鑽水果│              │
│    │盤」1 台（含IC板1 塊）                      │              │
├──┼──────────────────────┤              │
│39  │林園分局警卷第50頁編號39照片所示之「星鑽水果│              │
│    │盤」1 台（含IC板1 塊）                      │              │
├──┼──────────────────────┤              │
│40  │林園分局警卷第50頁編號40照片所示之「星鑽水果│              │
│    │盤」1 台（含IC板1 塊）                      │              │
├──┼──────────────────────┤              │
│41  │林園分局警卷第51頁編號41照片所示之「星鑽水果│              │
│    │盤」1 台（含IC板1 塊）                      │              │
├──┼──────────────────────┤              │
│42  │林園分局警卷第51頁編號42照片所示之「星鑽水果│              │
│    │盤」1 台（含IC板1 塊）                      │              │
├──┼──────────────────────┤              │
│43  │林園分局警卷第52頁編號43照片所示之「星鑽水果│              │
│    │盤」1 台（含IC板1 塊）                      │              │
├──┼──────────────────────┤              │
│44  │林園分局警卷第52頁編號44照片所示之「星鑽水果│              │
│    │盤」1 台（含IC板1 塊）                      │              │
├──┼──────────────────────┤              │
│45  │林園分局警卷第53頁編號45照片所示之「星鑽水果│              │
│    │盤」1 台（含IC板1 塊）                      │              │
├──┼──────────────────────┤              │
│46  │林園分局警卷第53頁編號46照片所示之「星鑽水果│              │
│    │盤」1 台（含IC板1 塊）                      │              │
├──┼──────────────────────┤              │
│47  │林園分局警卷第54頁編號47照片所示之「戰國風雲│              │
│    │」1 台（含IC板1 塊）                        │              │
├──┼──────────────────────┤              │
│48  │林園分局警卷第54頁編號48照片所示之「戰國風雲│              │
│    │」1 台（含IC板1 塊）                        │              │
├──┼──────────────────────┤              │
│49  │林園分局警卷第55頁編號49照片所示之「戰國風雲│              │
│    │」1 台（含IC板1 塊）                        │              │
├──┼──────────────────────┤              │
│50  │林園分局警卷第55頁編號50照片所示之「戰國風雲│              │
│    │」1 台（含IC板1 塊）                        │              │
├──┼──────────────────────┤              │
│51  │林園分局警卷第56頁編號51照片所示之「戰國風雲│              │
│    │」1 台（含IC板1 塊）                        │              │
├──┼──────────────────────┤              │
│52  │林園分局警卷第56頁編號52照片所示之「戰國風雲│              │
│    │」1 台（含IC板1 塊）                        │              │
├──┼──────────────────────┤              │
│53  │林園分局警卷第57頁編號53照片所示之「戰國風雲│              │
│    │」1 台（含IC板1 塊）                        │              │
├──┼──────────────────────┤              │
│54  │林園分局警卷第57頁編號54照片所示之「戰國風雲│              │
│    │」1 台（含IC板1 塊）                        │              │
├──┼──────────────────────┼───────┤
│55  │上開機台內硬幣共計1790元                    │              │
└──┴──────────────────────┴───────┘
附表五
┌──────┬─────────────┬─────────────┬───────┬────┐
│相關變更條文│行為時法（下稱舊法）之內容│裁判時法（下稱新法）之內容│比  較  理  由│備    註│
├──────┼─────────────┼─────────────┼───────┼────┤
│連續犯      │修正前刑法第56條：「連續數│刪除                      │行為後新法已刪│修正後刪│
│(刑法第56條)│行為而犯同一之罪名者，以一│                          │除連續犯規定，│除連續犯│
│            │罪論。但得加重其刑至二分之│                          │此刪除雖非犯罪│規定，應│
│            │一」。                    │                          │構成要件之變更│依數罪併│
│            │                          │                          │，但已影響行為│罰，故以│
│            │                          │                          │人刑罰之法律效│修正前依│
│            │                          │                          │果，自屬法律有│連續犯以│
│            │                          │                          │變更。        │一罪論較│
│            │                          │                          │              │有利於被│
│            │                          │                          │              │告      │
├──────┼─────────────┼─────────────┼───────┼────┤
│牽連犯      │刑法第55條：「一行為而觸犯│刑法第55條：「一行為而觸犯│刪除牽連犯（即│修正後刪│
│(刑法第55條)│數罪名，或犯一罪而其方法或│數罪名者，從一重處斷。但不│原「、、犯一罪│除牽連犯│
│            │結果之行為犯他罪名者，從一│得科以較輕罪名所定最輕本刑│而其方法或結果│規定，應│
│            │重處斷」。                │以下之刑。」              │之行為犯他罪名│依數罪併│
│            │                          │                          │者」）之規定。│罰，故以│
│            │                          │                          │              │修正前依│
│            │                          │                          │              │牽連犯以│
│            │                          │                          │              │一罪論較│
│            │                          │                          │              │有利於被│
│            │                          │                          │              │告      │
├──────┼─────────────┼─────────────┼───────┼────┤
│罰金刑貨幣單│依法律應處罰金、罰鍰者，就│中華民國94年1 月7 日法修正│刑法之貨幣單位│經按現行│
│位之變更    │其原定數額得提高為2 倍至10│施行後，刑法分則編所定罰金│由「元（指銀元│法規所定│
│(罰金罰鍰提 │倍（刑法乃係定明10倍）。第│之貨幣單位為新臺幣。94年1 │）」變更為「新│貨幣單位│
│高標準條例第│1 條所定得提高倍數之規定，│月7 日刑法修正時，刑法分則│臺幣」，且刑法│折算新臺│
│1條前段、第 │於本條例修正後制定之法律，│編未修正之條文定有罰金者，│分則之罰金數額│幣條例第│
│5 條→刑法施│不適用之；本條例修正前公布│自94年1 月7 日刑法修正施行│，亦視該分則先│2 條之規│
│行法第1 之1 │之法律，於本條例修正後修正│後，就其所定數額提高為30倍│前曾修正與否，│定折算後│
│條第1 項、第│其罰金罰鍰數額或法律經全部│。但72年6 月26日至94年1 月│而分別提高3 或│等值，是│
│2項)        │修正而其罰金罰鍰數額未予變│7 日新增或修正之條文，就其│30倍。        │以新法並│
│            │更者，亦同。              │所定數額提高為3 倍。      │              │未較有利│
│            │                          │                          │              │。      │
├──────┼─────────────┼─────────────┼───────┼────┤
│罰金刑下限  │罰金：（銀元）1 元以上。  │罰金：新臺幣1,000 元以上，│罰金刑之下限，│舊法有利│
│變更        │                          │以百元計算之。            │由銀元10元（經│        │
│ (刑法第33條│                          │                          │提高）亦即新臺│        │
│第5款)      │                          │                          │幣30元，提高為│        │
│            │                          │                          │新臺幣1,000 元│        │
│            │                          │                          │              │        │
├──────┼─────────────┼─────────────┼───────┼────┤
│易科罰金折算│犯最重本刑為5 年以下有期徒│犯最重本刑為5 年以下有期徒│易科罰金折算標│舊法有利│
│標準變更    │刑以下之刑之罪，而受6 個月│刑以下之刑之罪，而受6 個月│準由銀元300 元│        │
│(修正前刑法 │以下有期徒刑或拘役之宣告…│以下有期徒刑或拘役之宣告者│即新臺幣900 元│        │
│第41條第1項 │得以（銀元，下同）1 元以上│，得以新臺幣1,000 元、    │，提高為以新臺│        │
│前段、修正前│3 元以下折算1 日，易科罰金│2,000 元或3,000 元折算1 日│幣1,000 元、  │        │
│罰金罰鍰提高│。依刑法第41條易科罰金…就│，易科罰金。              │2,000 元、3,00│        │
│標準條例第2 │其原定數額提高為100 倍折算│                          │0 元折算1 日  │        │
│條→現行刑法│1 日；法律所定罰金數額未依│                          │              │        │
│第41條第1 項│本條例提高倍數，或其處罰法│                          │              │        │
│前段)       │條無罰金刑之規定者，亦同。│                          │              │        │
└──────┴─────────────┴─────────────┴───────┴────┘


司法院資訊處製作；財團法人民間司法改革基金會備份。
